臺灣高雄地方法院刑事判決　　　　　　　　　　　　　九十年度訴字第三二八號
　　公　訴　人　臺灣高雄地方法院檢察署檢察官
　　被　　　告　甲○○
　　選任辯護人　鄭國安
　　　　　　　　陳炳彰
　　　　　　　　吳麗珠
右列被告因毒品危害防制條例案件，經檢察官提起公訴（八十九年度偵字第一四七０
九號、八十九年度偵字第一七三四四號），本院判決如左：
    主  文
甲○○連續販賣第二級毒品，處有期徒刑柒年陸月。扣案之安非他命拾參小包（驗前
毛重肆拾壹點柒捌公克，驗後毛重肆拾壹點陸伍公克），沒收銷燬之，電子磅秤壹台
、空夾鏈袋拾肆個均沒收。販賣毒品所得財物新臺幣陸仟伍佰元沒收之，如全部或一
部不能沒收時，以其財產抵償之。
    事  實
一、甲○○基於販賣第二級毒品安非他命之概括犯意，分別於民國（下同）八十九年
    六月中旬某日及同年六月二十日，連續在高雄市三民區○○○路五０八號乙○○
    住處，分別以一小包新臺幣（下同）二千五百元及一小包四千元之價格，販賣第
    二級毒品安非他命予乙○○二次。嗣於同年月三十日十八時二十分許，在上開住
    處為警搜索查獲。並扣得甲○○持有之安非他命十三小包（驗前毛重肆拾壹點柒
    捌公克，驗後毛重肆拾壹點陸伍公克），及販賣安非他命用以磅重分裝之電子磅
    秤一台、空夾鏈袋十四個。
二、案經高雄市政府警察局三民第二分局報請臺灣高雄地方法院檢察署檢察官偵查起
    訴。
    理  由
一、訊據被告甲○○矢口否認有何販賣第二級毒品安非他命之犯行，辯稱：「我沒有
    賣安非他命給乙○○，被查獲之安非他命是跟乙○○共同買的」云云。惟查：右
    揭事實業據證人乙○○於高雄市政府警察局三民第二分局八十九年六月三十日警
    訊中證稱：「警方所查扣之安非他命和空夾鏈袋拾肆個、電子磅秤壹台為我朋友
    甲○○所有」、「我所有毒品是向甲○○買來的」等語。（參見高雄市政府警察
    局三民第二分局八十九年六月三十日警訊筆錄），另證人乙○○於臺灣高雄地方
    法院檢察署檢察官八十九年七月一日偵查時到庭證稱：「（甲○○有無販毒？）
    有，我有向他購買安非他命壹包肆仟元，在八十九年六月二十日左右，共買過二
    次，第一次在六月十幾日買安非他命半包，貳仟伍佰元」等語。（參見臺灣高雄
    地方法院檢察署八十九年度偵字第一四七０九號八十九年七月一日偵查筆錄），
    證人林增億即查獲之員警於本院九十一年一月二十九日審理時到庭證稱：「（筆
    錄中問乙○○曾向甲○○購買毒品，乙○○答稱曾向甲○○買過毒品，此部份是
    否乙○○所述？）是」、「（筆錄中最後一段乙○○說他的毒品都是向被告買的
    ，此部份是否他所述？）是」等語。八十九年七月十一日偵查中檢察官隔離訊問
    被告甲○○與證人乙○○二人就如何去購買安非他命一節，被告甲○○陳稱：「
    乙○○開車和我到五福路與復興路口，乙○○下車去購買，我在車上等。」，證
    人乙○○則稱：「我我將錢交給甲○○，我開車載甲○○去民生路與復興路口附
    近，甲○○下車，我不知他去那裡買。」相互參照對於誰去購買供述不一，被告
    所辯所查獲之安非他命係與乙○○共同購買，顯係事後卸責之詞，不足採信。況
    衡諸常情，被告與證人乙○○二人間夙無仇怨，則證人乙○○殊無挾嫌誣陷之理
    ，故證人乙○○於警訊及偵查中之證詞堪可採信，本院自得援引為判決之基礎。
    此外，復有當場查獲安非他命十三包，驗前毛重肆拾壹點柒捌公克，驗後毛重肆
    拾壹點陸伍公克、電子磅秤壹台、空夾鏈袋拾肆個，扣案之安非他命經送高雄醫
    學大學附設中和紀念醫院鑑定結果確為甲基安非他命，亦有該醫院檢驗報告單一
    紙附卷可稽。本件事證已臻明確，被告前開犯行洵堪認定。
二、查安非他命係毒品危害防制條例第二條所稱之第二級毒品。核被告所為，係犯毒
    品危害防制條例第四條第二項之販賣第二級毒品罪，又被告販賣安非他命前持有
    安非他命之低度行為，為販賣之高度行為所吸收，不另論罪。被告先後二次犯行
    ，時間緊接，所犯係構成要件相同之罪名，顯係基於概括犯意反覆為之，為連續
    犯，應依刑法第五十六條之規定論以販賣第二級毒品罪，並加重其刑。爰審酌被
    告販賣第二級毒品之行為，使人沉迷於毒癮，無法自拔，輕則戕害身心，重則引
    發各種犯罪，實為多種犯罪之源頭，對社會國家之傷害可謂至深且鉅，且鑑於毒
    品販售常有暴利可圖，故非予嚴懲，不足以遏止此類非行，被告犯罪後仍一再虛
    詞卸責，毫無悔意，惟所販賣之數量不多等一切情狀，量處如主文所示之刑。至
    查獲之安非他命拾參小包（驗前毛重肆拾壹點柒捌公克，驗後毛重肆拾壹點陸伍
    公克），沒收銷燬之。電子磅秤壹台、空夾鏈袋拾肆個為被告所有供犯罪所用之
    物，爰依刑法第三十八條第一項第二款規定宣告沒收。販賣毒品所得財物新臺幣
    陸仟伍佰元，雖未扣案，仍應依毒品危害防制條例第十九條第一項之規定沒收，
    如全部或一部不能沒收時，因係現款，故應以其財產抵償之。
據上論斷，應依刑事訴訟法第二百九十九條第一項前段，毒品危害防制條第四條第二
項、第十八條第一項前段、第十九條第一項，刑法第十一條、第五十六條、第三十八
條第一項第二款，判決如主文。
本案經檢察官黃俊嘉到庭執行職務。
中      華      民      國      九十一      年      七    月    十六    日
                                  臺灣高雄地方法院刑事第七庭
                                      法  官    何  清  富
右正本證明與原本無異。
如不服本判決，應於判決送達後十日內，向本院提出上訴狀。
                                      書記官    陳  恩  如
中      華      民      國      九十一      年      七    月    十六    日
附錄本判決論罪科刑所適用之法條：
毒品危害防制條例第四條第二項：
製造、運輸、販賣第二級毒品者，處無期徒刑或七年以上有期徒刑，得併科新台幣七
百萬元以下罰金。
毒品危害防制條例第十八條第一項前段：
查獲之毒品及專供製造或施用毒品之器具，不問屬於犯人與否，均沒收銷燬之。
毒品危害防制條例第十九條第一項：
犯第四條至第九條、第十二條、第十三條或第十四條第一項、第二項之罪者，其供犯
罪所用或因犯罪所得之財物，均沒收之，如全部或一部不能沒收時，追徵其價額或以
其財產抵償之。
